【裁判字號】    92,毒抗,115
【裁判日期】    920611
【裁判案由】    觀察、勒戒
【裁判全文】
臺灣高等法院臺南分院刑事裁定            九十二年度毒抗字第一一五號     Ｃ
      抗  告  人  臺灣台南地方法院檢察署檢察官
      被      告  甲  ○  ○
右列抗告人因被告違反毒品危害防制條例案件，不服臺灣台南地方法院中華民國九十
二年四月十一日裁定（九十二年度毒聲字第七Ｏ一號）提起抗告，本院裁定如左：
      主      文
抗告駁回。
      理      由
一、本件抗告意旨略以：觀察勒戒處分執行條例第三條第一、二項規定意旨，係指檢
    察官依毒品危害防治條例第二十條第一項規定命送勒戒處所執行觀察、勒戒處分
    者，應先向法院聲請裁定，法院應於受理聲請後二十四小時內為之，因此項裁定
    期間，依法規定計有二十四小時之久，為恐被聲請應送觀察、勒戒之被告在此項
    等候法院裁定期間內因逾越檢、警共用之法定二十四小時留置期間，故另規定聲
    請裁定期間，法院得依檢察官之聲請將被聲請人留置於勒戒處所，其留置期間得
    折抵執行觀察、勒戒期間，上開規定本無限制檢察官聲請將被聲請人留置於勒戒
    處所之明文。雖檢察機關辦理毒品危害防制條例案件應行注意事項第十二項規定
    「遇有人犯毒癮發作等急迫情形，並得聲請法院將其留置於勒戒處所」等語，要
    不得逕認為係前開觀察勒戒處分條例第三條第二項規定之特別規定，其應僅係檢
    察機關單純為辦理毒品危害防制條例案件內部所制訂之注意事項，顯無因此排除
    觀察勒戒處分執行條例相關規定之效力甚明。原審法院參考該注意事項之規定，
    逕認檢察官對被聲請觀察、勒戒之人予以留置，必須以遇有人犯毒癮發作等急迫
    情形為條件，其對法律規定之解釋，容有未洽，其就有關檢察官聲請於裁定期間
    內，將被告甲○○留置部分之聲請予以駁回，即非妥適，爰提起抗告等語。
二、按觀察勒戒處分執行條例第三條第二項規定，法院得依檢察官之聲請將被聲請人
    留置於勒戒處所，此為法院留置被聲請人之法源。而有關留置之程序，法無明文
    ，自應比照羈押之規定，應經法院訊問後為之（參見臺灣高等法院八十七年度第
    五次刑事庭庭長會議第十項決議）。是以，檢察官聲請法院裁定被告予觀察勒戒
    ，並聲請將被告留置於勒戒處所，仍應比照羈押聲請之規定，釋明被告有何留置
    之必要情形，經法官訊問後，認有留置被告之必要，方得裁定將被告予以留置及
    觀察勒戒。
三、經查，本件原審法院以被告甲○○自民國九十一年十月間某日起至九十二年四月
    十日止，連續在其台南縣歸仁鄉○○村○○○○街八十七號之住處施用第二級毒
    品Ｋ他命、搖頭丸，為警於九十二年四月十日下午一時五十分許在台南縣歸仁鄉
    ○○○街一六二號前查獲，並扣有第二級毒品搖頭丸六十粒、施用毒品器具筆管
    二支等情坦承不諱，因而裁定將被告送勒戒處所觀察勒戒，並於訊問後，以檢察
    官聲請觀察勒戒並未同時敘明被告有何毒癮發作等應予留置之必要情形，又查無
    其他有留置被告之必要，乃駁回檢察官關於此部分之聲請，經核於法並無不合，
    抗告意旨，猶執前詞，指摘原裁定不當，為無理由，應予駁回。
據上論結，應依刑事訴訟法第四百十二條，裁定如主文。
中    華    民    國      九十二      年      六      月      十一      日
                                  臺灣高等法院臺南分院刑事第三庭
                                      審判長法官  黃    崑    宗
                                            法官  莊    俊    華
                                            法官  林    勝    木
右正本證明與原本無異。
不得再抗告。
                                      法院書記官  吳    秋    賢
中    華    民    國      九十二      年      六      月      十三      日


司法院資訊處製作；財團法人民間司法改革基金會備份。
